【裁判字號】    98,訴,3949
【裁判日期】    990225
【裁判案由】    妨害性自主罪
【裁判全文】
臺灣臺中地方法院刑事判決              98年度訴字第3949號
公  訴  人  臺灣臺中地方法院檢察署檢察官
被      告  丙○○
指定辯護人  本院公設辯護人乙○○  
上列被告因妨害性自主罪案件，經檢察官提起公訴（98年度偵字
第21118號），本院判決如下：
    主    文
丙○○成年人故意對少年犯強制性交罪，累犯，處有期徒刑參年
捌月。
    犯罪事實
一、丙○○前於民國95年間，因違反職役職責案件，經國防部高
    等軍事法院高雄分院以95年度上訴字第91號判決處有期徒刑
    8 月確定，並於95年12月30日執行完畢。詎仍不知悔改，於
    98年8 月31日晚間，透過網路UT聊天室結識16歲以上未滿18
    歲之少年Ａ女（81年11月生，即代號0000-00000，真實姓名
    年籍詳卷內對照表），遂邀約Ａ女同往渠住處飲酒聊天，經
    Ａ女允諾後，丙○○於翌日即98年9 月1 日凌晨2 時許，騎
    乘車牌號碼YIU-039 號機車至Ａ女住處附近之臺中市○○區
    ○○路及南京東路某統一超商，搭載Ａ女返回渠位於臺中市
    ○區○○路80巷8 號5 樓之居所。迨於同日凌晨3 時40分許
    ，丙○○酒酣耳熱之際，竟萌生強制性交之犯意，先以身體
    將Ａ女強力壓制於床上，親吻Ａ女嘴巴及脖子，其間甲 ○一
    再掙扎、抵抗，丙○○仍半褪去Ａ女外褲，並對甲 ○恫嚇稱
    ：「妳喊救命也沒有用，整棟樓都是我的人」、「妳再動沒
    關係，我有辦法制伏妳」等語，致Ａ女心生畏懼，隨後丙○
    ○即起身至房間廁所，Ａ女因丙○○前開強暴、恐嚇行為而
    持續處於恐懼狀態中，唯恐遭受丙○○傷害，為保全自身安
    全，經商得丙○○承諾此事除雙方外不會有其他人知悉、事
    畢平安送其返家及雙方不再聯絡等條件後，不得已而違反其
    意願，自行脫去衣物，任由丙○○以生殖器進入其陰道內抽
    動之方式，對其性交1 次得逞。嗣於同日凌晨4 時許，丙○
    ○騎乘機車搭載Ａ女返家途中，Ａ女即撥打行動電話予友人
    丁○○相約見面，並發送內容為「幹，我被強暴！」之簡訊
    予丁○○，俟Ａ女與丁○○碰面後，由丁○○陪同報警處理
    ，而查悉上情。
二、案經Ａ女及Ａ女之母（代號0000-00000A ，真實姓名年籍詳
    卷內對照表）委由沈鈺銘律師訴由臺中市警察局報請臺灣臺
    中地方法院檢察署檢察官偵查起訴。
    理    由
一、按被告以外之人於審判外之言詞或書面陳述，除法律有規定
    者外，不得作為證據，刑事訴訟法第159 條固定有明文，惟
    被告以外之人於審判外之陳述，雖不符同法第159 條之1至
    之4 規定，而經當事人於審判程序同意作為證據，法院審酌
    該言詞陳述或書面陳述作成時之情況，認為適當者，亦得為
    證據；又當事人、代理人或辯護人於法院調查證據時，知有
    第159 條第1 項不得為證據之情形，而未於言詞辯論終結前
    聲明異議者，視為有前項之同意，同法第159 條之5 亦定有
    明文。其立法意旨在於傳聞證據未經當事人之反對詰問予以
    核實，原則上先予排除，惟若當事人已放棄詰問或未聲明異
    議，基於證據資料愈豐富，愈有助於真實發現之理念，且強
    化言詞辯論原則，法院自可承認該傳聞證據例外擁有證據能
    力。經查，本判決所引用下列各項證據方法之證據能力，被
    告及辯護人於本院準備程序時均表示不爭執證據能力（見本
    院卷第21頁背面），且被告及辯護人、檢察官於本院審理中
    調查證據時，均知悉該等證據係被告以外之人於審判外之陳
    述，亦未於言詞辯論終結前表示異議，本院審酌該等證據作
    成之客觀情況均無不當，並無不宜作為證據之情事，依刑事
    訴訟法第159 條之5 之規定，認均具有證據能力。
二、訊據被告丙○○坦承知悉Ａ女為未滿18歲之少女，及其曾於
    上揭時、地與Ａ女為性交行為等情不諱，惟矢口否認有何強
    制性交之犯行，辯稱：伊並未強迫Ａ女，係Ａ女主動提出條
    件，與伊合意為性交云云。辯護人辯護意旨略以：被告固坦
    承有對Ａ女陳述「妳喊救命也沒有用，鄰居及房東我都認識
    」、「妳再動沒關係，我有辦法制伏妳」等語，而欲與Ａ女
    發生性行為，但遭Ａ女拒絕後即中止，而離開床上前往浴室
    沖涼，未進一步對Ａ女強制性交，且時間長達5 分鐘以上，
    故上揭言語尚不足使Ａ女喪失自由意志而與他人發生性行為
    。再Ａ女於被告在浴室內，大可離開房間或撥打電話對外求
    援，卻反主動提出條件與被告協議，可見其未喪失自由意志
    ，性交行為亦未違反其意願，且Ａ女於一開始遭被告強行壓
    制於床上時，如有反抗行為，四肢應有紅腫或瘀腫傷出現，
    但經檢查結果，並無外傷，是Ａ女之指訴非無瑕疵等語。
三、經查：
  (一)上揭犯罪事實，業據證人Ａ女於警詢證述：伊與被告在網路
    聊天室認識時交換即時通，被告於即時通上表示很悶，想找
    伊喝酒，之後被告告知已在其住處樓下，因被告無法接受在
    伊住家樓下喝酒之提議，伊遂與被告前往被告所居住之套房
    ，進房後，伊與被告開始聊天，被告喝完3 瓶啤酒後說很熱
    ，並將上衣脫掉，不久即用右手環住伊腰部強行將伊拉到床
    頭，然後用身體壓在伊身上，伊一直掙扎、想要逃脫，但沒
    辦法，伊對被告說「這樣還算是不是朋友，有需要做的這麼
    過份嗎？」，還對被告說「再這樣強制我，我就要喊救命」
    ，被告回答說「妳喊救命也沒有用，整棟樓都是我的人」、
    「我有辦法制伏妳」，接著起身去廁所，因伊不知廁所內有
    無武器，害怕受到傷害，因此對被告表示不用了，只要其答
    應這件事情只有伊兩人知道、以後不要再聯絡及平安送伊返
    家這3 個條件就好，被告答應後，開始要脫伊褲子，伊就對
    被告說伊自己來，之後被告開始親吻伊嘴巴、脖子、胸部、
    下體，撫摸伊胸部及下體，接著將其生殖器插入伊陰道內抽
    動約5 至10分鐘，伊對被告表示差不多了，伊要走了，被告
    乃起身至浴室沖洗後，送伊回家，事後在被告送伊返家路上
    ，伊傳簡訊給同學告知伊遭強暴等語（見警卷第5 至8 頁）
    ；於檢察官偵查中具結證述：伊於98年8 月31日在網路聊天
    室認識被告，翌日即9 月1 日凌晨，被告找伊至其住處喝酒
    聊天，伊於凌晨2 點多，到達被告住處，被告喝完酒，伊感
    覺被告很醉，一開始被告用手環住伊腰部，用身體壓在伊身
    上，用嘴巴親伊嘴巴及脖子，伊掙扎，被告就用另一隻手半
    脫下伊外褲，伊有點喘不過氣，用手撥開被告，並對被告表
    示其未做到先前在MSN 上答應伊不會酒後亂性之約定，被告
    沒有說話，伊對被告說再不放手要喊救命，被告稱伊喊救命
    也沒有用，因為整棟大樓都是他的人，又說沒關係伊再動，
    他有辦法制伏伊等語，伊越來越害怕，然後被告就跑進廁所
    ，伊並不知道被告為何突然跑進廁所，但伊聯想到被告稱有
    辦法制伏伊，伊一邊思考，一邊害怕，擔心被告拿出武器，
    對伊不利，且廁所很靠近房門口，伊如果逃跑，還需開鎖，
    萬一逃不了，被被告抓回來可能對伊不利，為保全自己生命
    及身體安全，因此在被告尚未從廁所出來前，伊對被告表示
    這件事除了伊與被告外不會有其他人知道、被告需平安送伊
    返家，及以後不要再聯絡等條件，伊才說完第二個條件，被
    告就從廁所走出來，並說好，之後就如伊在警詢所述，伊自
    行脫去衣物，被告親吻伊嘴巴、胸部及下體，並加以撫摸，
    同時對伊為強制性交行為，嗣後在被告騎機車送伊返家途中
    ，伊打電話告訴丁○○有緊急事情要告訴丁○○，因被告在
    前座，伊不敢老實告訴丁○○，遂與丁○○相約下伊家樓下
    超商碰面，後來丁○○尚未到達前，伊傳簡訊告知丁○○伊
    遭強暴之事等語（見偵查卷第28至33頁），及於本院審理時
    到庭證述：伊在網路聊天室認識被告，被告稱心情不好，找
    伊去被告住處喝酒，伊也想找個人聊天，伊在MSN與被告約
    定喝酒就喝酒，不要有性衝動，被告答應後，伊才前往，當
    時約凌晨3、4點，伊抵達被告房間後，伊在床尾靠近電視的
    位置看電視，被告在床頭喝酒、抽煙，喝完酒後，對伊表示
    想睡覺，請伊幫忙關燈，伊幫忙關燈後，被告用手從後勒住
    伊脖子，將伊壓在床上，伊有抗拒，用手撥開被告，對被告
    表示不要這樣子，在網路上已經說好了，並告訴被告再碰伊
    的話，伊要喊救命，被告說伊喊救命也沒有用，因為整棟大
    樓都是他的人，並說有辦法制伏伊等語，讓伊感到害怕，擔
    心被告對伊不利，之後伊不知道為何被告即起身上廁所，但
    伊怕遭被告傷害，因此對被告提出這件事不要讓第三人知道
    、平安送伊返家及不要再聯絡等3個條件，希望可以保全自
    身安全，且不希望有人知道被告對伊做這件事，後來被告與
    伊發生性交行為，約凌晨4點多，被告騎乘機車載伊回家，
    伊因害怕且生氣，遂打電話給友人丁○○相約在伊住家樓下
    見面，並傳伊遭強暴之簡訊給丁○○，見面後伊告訴丁○○
    情況，丁○○欲找被告質問，但找不到人，經丁○○及另2
    名友人討論後希望伊報警，伊乃於當天上午5、6時許報警等
    語（見本院卷第50至53頁、第55頁背面、第56頁背面至第57
    頁）。本院審酌Ａ女與被告於案發當日僅係第1次見面之網
    友，彼此無仇恨怨隙，Ａ女案發當時又年僅16歲，正值青春
    年華之未婚女性，對自身貞操名節情事至為重視，自無設詞
    虛構前開不堪之事誣陷被告之理，且其對於遭強制性交細節
    均能清楚指述，倘非親自經歷此事，實難有如此詳實而一致
    之供述。
  (二)況且，被告於偵查中亦供承：伊於98年8 月31日透過網路聊
    天室認識Ａ女，即與Ａ女約在東光路、南京東路的7-11見面
    了，見面後至伊住處聊天，伊喝酒後有衝動，先用手將Ａ女
    身體弄倒，再整個人壓上去，一邊親吻Ａ女嘴巴，一手撫摸
    其胸部，但Ａ女一直反抗，後來伊以雙手強脫Ａ女褲子，但
    因其繼續反抗，因此沒有脫成功，伊將Ａ女壓制在床上時，
    確實有跟Ａ女說喊救命也沒有用，誰也不會理妳，及妳再動
    沒關係，我有辦法制伏妳等語，因Ａ女年紀很小，伊看得出
    Ａ女很害怕，後來因Ａ女反抗，伊即進入廁所沖冷水，出來
    後與Ａ女面對面談，並開口與Ａ女約定做1 次就好，Ａ女猶
    豫1 、2 分鐘後才說好，還說這件事不可以讓其他人知道、
    還說以後不要再聯絡，及事後要平安送其回家，伊就與Ａ女
    發生性交行為等語（見偵查卷第7 至8 頁、第50頁至53頁）
    ，核與證人Ａ女證述遭被告為強暴、恐嚇行為，而與被告商
    議條件後，任由被告對其為性交行為等節相符。由此益徵證
    人Ａ女上開遭被告強制性交之證述，應屬非虛。
  (三)再者，Ａ女於案發後曾撥打電話予友人丁○○，並即傳送遭
    強暴之簡訊予丁○○乙情，復據證人丁○○於偵查中結證：
    伊於98年9月1日凌晨4點多接到Ａ女電話說有緊急重要事情
    告知，之後伊收到Ａ女簡訊說被強暴，伊看了立刻下樓，當
    時伊看見Ａ女很生氣，Ａ女有告訴伊大概的事發經過，Ａ女
    告知被強暴，被告係其網友，因心情不好，找Ａ女聊天，並
    帶Ａ女回被告住處，伊問Ａ女事情如何發生，Ａ女僅說被告
    一手把她往後攬，壓她往後倒，Ａ女要伊去被告家中找被告
    私下解決，不要鬧到報警，所以伊與Ａ女去找被告，但均未
    果，故由伊陪同Ａ女去報警等語明確（見偵查卷第36至37頁
    ），並有丁○○手機翻拍簡訊照片1張（見偵查卷第18頁）
    及Ａ女行動電話雙向通聯資料查詢1份（見偵查卷第22至26
    頁）附卷可佐。是若證人Ａ女確與被告合意性交，又何須於
    返家途中找友人傾訴此涉及自身隱私及名譽之事？基此，益
    證證人Ａ女所述應屬可採。另Ａ女於案發後經臺中市政府社
    會處安排前往臺中市家庭暴力暨性侵害防治中心進行心理輔
    導，於提及遭被告性侵乙事，堅定表明係遭強迫，並非兩情
    相悅，其很厭惡再講此事，不希望再走法院，不要再見到被
    告，並希望被告得到應有之懲罰等情，亦有臺中市家庭暴力
    暨性侵害防治中心性侵害被害人心理諮商服務諮商記錄表1
    份附卷可憑（見本院卷第45頁）。綜合上開證據勾稽以觀，
    被告確係違反甲女之意願而對為其性交，應堪認定。
  (四)又證人Ａ女於被告對其違反意願而為強暴、恐嚇行為時，雖
    一再掙扎、反抗，但於被告允諾平安送其返家等3 條件後，
    即任由被告對其為性交行為，已據證人Ａ女證述如前，故Ａ
    女於過程中未留下傷痕，並不違背事理，況證人Ａ女前往驗
    傷時間為9 月1 日上午10時30分，有受理疑似性侵害事件驗
    傷診斷書可稽，故距案發時已有近7小 時之久，若所受傷害
    十分輕微，在距7 小時之後無法驗出傷痕亦合乎常理，要難
    以證人Ａ女身上未留明顯外傷，即認其未遭性侵害。是辯護
    人以Ａ女經檢查結果，並無外傷，認Ａ女之指訴非無瑕疵云
    云，自非可採。
  (五)再以被告於偵查及本院審理中，始終未否認其因欲與證人Ａ
    女為性交行為，而對證人Ａ女為上揭強暴、恐嚇行為，期間
    證人Ａ女曾一再掙扎、反抗等情，再參以證人Ａ女為16歲以
    上未滿18歲之少女，涉世未深，社會經驗尚非充足，單獨與
    被告在週遭情況不明之被告住處相處，受被告上開強暴、恐
    嚇行為後心生畏懼，其精神狀態在恐懼驚惶之陰影籠罩下徨
    徨之間手足無措，佐以被告住處浴廁位於房門旁邊，兩者相
    距甚近，有Ａ女繪製之現場平面圖附卷足稽（見偵查卷第35
    頁），則Ａ女於被告對其為強暴行為，並恫嚇稱有辦法制伏
    伊等語，即進入廁所內時，不敢以逃跑或報警方式反抗，實
    與常情無違。且依證人Ａ女於偵查中及本院供證：伊擔心被
    告進入廁所拿出武器，如刀子，對伊不利，所以被告未從廁
    所出來前，伊對被告說好條件，因為廁所很靠近門口，如果
    伊要逃跑，還要加上開鎖時間，伊擔心萬一逃不了，被被告
    抓回來可能對伊不利、因為廁所離門很近，且門有上鎖，伊
    怕跑會被抓回來等語（見偵查卷第29頁、第32頁、本院卷第
    54頁背面、第55頁），是辯護人以Ａ女未趁被告進入廁所之
    際逃離或求援，而認Ａ女之指訴不實云云，亦無足取。
  (六)按刑法第221 條之強制性交罪，於88年4 月21日修正時，已
    自「至使不能抗拒」修正為「違反其意願之方法」為要件，
    僅須以強制方法，足以壓抑被害人之性自主決定權為必要，
    此觀諸立法理由甚明。本件被告係為一般健壯之成年男子，
    相較於Ａ女而言，明顯有優勢之氣力，其以身體將Ａ女強壓
    於床上，並以「妳喊救命也沒有用，整棟樓都是我的人」、
    「妳再動沒關係，我有辦法制伏妳」等語恫嚇Ａ女，依一般
    常情而言，被告主觀上應明知其上開強暴、恐嚇之行為，足
    以使Ａ女心生畏懼，而抑制Ａ女之意志，使其無法反抗。況
    案發當晚Ａ女至被告家中迄離去，期間僅短短2 小時許，其
    猝然遭受被告以動作與言語等強暴、恐嚇行為對待，造成心
    理莫大恐懼，在此情況下，如何可迅速平復恐懼心理，而基
    於兩相情願下之合意與被告發生性交？且Ａ女既係在被告住
    處遭受被告以動作與言語等方式施加強暴、恐嚇，其心理當
    處於極度恐懼不安之情況下，則在此恐懼狀態持續中，面對
    被告之性交要求，Ａ女焉敢一再表達拒絕之意，衡諸常情，
    被告主觀上豈能全然不知與Ａ女發生性行為時，Ａ女心理仍
    處於恐懼而無法抗拒之狀態？又觀之被告供述：當下其已知
    悉Ａ女不要了，也知道Ａ女很害怕，但其已3 年沒有性交，
    所以才對Ａ女表示1 次就好、其對Ａ女說上開有辦法制伏伊
    之話語有強迫的意思，Ａ女當時很害怕，一直至其送Ａ女返
    家，Ａ女都還是很害怕，其覺得Ａ女不是自願與其發生性行
    為等情（見本院卷第19頁、第59頁），及證人Ａ女於警詢、
    偵查中及本院審理時證述：被告稱「妳喊救命也沒有用，整
    棟樓都是我的人」、「我有辦法制伏妳」，接著起身去廁所
    ，因伊不知廁所內有無武器，害怕受到傷害，因此對被告表
    示不用了，只要其答應這件事情只有伊兩人知道、以後不要
    再聯絡及平安送伊返家這3 個條件就好，被告答應後，開始
    要脫伊褲子，伊就對被告說伊自己來，之後被告開始親吻伊
    嘴巴、脖子、胸部、下體，撫摸伊胸部及下體，接著將其生
    殖器插入伊陰道內抽動約5 至10分鐘，伊對被告表示差不多
    了，伊要走了、伊對被告說再不放手要喊救命，被告稱伊喊
    救命也沒有用，因為整棟大樓都是他的人，又說沒關係伊再
    動，他有辦法制伏伊等語，伊越來越害怕，然後被告就跑進
    廁所，伊並不知道被告為何突然跑進廁所，但伊聯想到被告
    稱有辦法制伏伊，伊一邊思考，一邊害怕，擔心被告拿出武
    器，對伊不利，且廁所很靠近房門口，伊如果逃跑，還需開
    鎖，萬一逃不了，被被告抓回來可能對伊不利，為保全自己
    生命及身體安全，因此在被告尚未從廁所出來前，伊對被告
    表示這件事除了伊與被告外不會有其他人知道、被告需平安
    送伊返家，及以後不要再聯絡等條件，伊才說完第二個條件
    ，被告就從廁所走出來，並說好、被告將伊壓在床上，伊有
    抗拒，用手撥開被告，對被告表示不要這樣子，在網路上已
    經說好了，並告訴被告再碰伊的話，伊要喊救命，被告說伊
    喊救命也沒有用，因為整棟大樓都是他的人，並說有辦法制
    伏伊等語，讓伊感到害怕，擔心被告對伊不利，之後伊不知
    道為何被告即起身上廁所，但伊怕遭被告傷害，因此對被告
    提出這件事不要讓第三人知道、平安送伊返家及不要再聯絡
    等3 個條件，希望可以保全自身安全，且不希望有人知道被
    告對伊做這件事，後來被告與伊發生性交行為等語，即足證
    被害人Ａ女於與被告性交前，仍處於無法自由表達意願之狀
    況等情明確，且縱如辯護人所辯被告於與被害人發生性關係
    時，並未實施強暴、恐嚇之行為，惟被害人當時之性自主決
    定權顯仍受到被告之前所為之強暴、恐嚇行為之影響而繼續
    受到壓制，無法依其心志自由決定是否與被告發生性關係且
    被害人所以任由被告對其為性交行為，乃係因害怕自己身體
    或生命受到危害，於違反意願之情況下所為之不得已行為，
    自難因此率認被害人與被告發生性關係係基於自由意志下所
    為之自願行為，則被告之前所實施之強暴、恐嚇行為與被害
    人因此與之發生性關係間，顯具有因果關係甚明。辯護人抗
    辯被告之上揭動作、言語尚不足使Ａ女喪失自由意志而與他
    人發生性行為云云，顯難採信。
  (七)此外，復有澄清綜合醫院98年10月5 日澄高字第980428號函
    、澄清綜合醫院受理疑似性侵害事件驗傷診斷書及被告住處
    照片4 張附卷可證。
  (八)綜上所述，被告上開辯解顯係事後避就之詞，不足採信。本
    案事證明確，被告強制性交犯行堪以認定，應予依法論科。
四、按被告於行為時係成年人，有其年籍資料在卷可查，而被害
    人Ａ女則係81年11月出生，案發時係16歲以上未滿18歲之少
    年，亦有其年籍資料附卷足憑（密封於偵查卷證物袋內）。
    又成年人故意對兒童或少年犯罪，應依兒童及少年福利法第
    70條第1 項前段規定加重其刑者，不以其明知被害人為兒童
    或少年為必要，而被告於警、偵訊及本院審理時均供承：知
    悉被害人Ａ女未滿18歲，在網路聊天時Ａ女告訴其為81年次
    等語，足見被告案發時確實知悉被害人Ａ女係未滿18歲之少
    年乙節，堪以認定。是核被告丙○○於上開住處房間內，以
    強暴、恐嚇而違反Ａ女意願之方法，以其生殖器插入被害人
    陰道之方式性交之行為，係犯兒童及少年福利法第70條第1
    項前段、刑法第221 條第1 項之成年人故意對少年犯強制性
    交罪。公訴意旨認被告係犯刑法第221 條第1 項之強制性交
    罪，容有誤會，惟其基本社會事實同一，爰予變更起訴法條
    。被告為本件強制性交犯行之過程中所為強制猥褻之低度行
    為，為強制性交之高度行為所吸收，不另論罪。又被告行為
    時已成年，其對未滿18歲之Ａ女犯上開強制性交罪，應依兒
    童及少年福利法第70條第1 項之規定加重其刑。另被告前於
    95年間，因違反職役職責案件，經國防部高等軍事法院高雄
    分院以95年度上訴字第91號判決處有期徒刑8 月確定，並於
    95年12月30日執行完畢，有臺灣高等法院被告前案紀錄表在
    卷可稽，其受有期徒刑執行完畢後，5 年內故意再犯本件有
    期徒刑以上之罪，為累犯，應依刑法第47條第1 項規定加重
    其刑，並依法遞加重之。爰審酌被告僅為滿足一己之性慾衝
    動，即以強暴、恐嚇之方法對未滿18歲之被害人Ａ女為強制
    性交之行為，造成被害人身心重大創痛，而犯後未能坦認其
    犯行，惡性非淺，兼衡其犯罪之動機、目的、手段、對社會
    所生危害程度，且犯後迄今尚未與被害人或被害人之母達成
    和解等一切情狀，量處如主文所示之刑，以資懲儆。
據上論斷，應依刑事訴訟法第299 條第1 項前段、第300 條，刑
法第11條、第221 條第1 項、第47條第1 項，兒童及少年福利法
第70條第1 項前段，判決如主文。
本案經檢察官陳信郎到庭執行職務。
中    華    民    國    99    年    2    月    25     日
                  刑事第十七庭  審判長法  官  陳玉聰
                                      法  官  簡芳潔
                                      法  官  劉惠娟

以上正本證明與原本無異。
如不服本判決，應於收受送達後10日內向本院提出上訴書狀（應
敘述具體理由並附繕本）。
上訴書狀如未敘述理由，應於上訴期間屆滿後20日內補提理由書
於本院。
                                      書記官  童淑芬
中    華    民    國    99    年    2    月    25     日

附錄本判決論罪科刑法條全文：
刑法第221條第1項
對於男女以強暴、脅迫、恐嚇、催眠術或其他違反其意願之方法
而為性交者，處3年以上10年以下有期徒刑。

司法院資訊處製作；財團法人民間司法改革基金會備份。
